【裁判字號】    96,訴,2437
【裁判日期】    970222
【裁判案由】    侵權行為損害賠償
【裁判全文】
臺灣板橋地方法院民事判決              96年度訴字第2437號
原      告  丁○
被      告  乙○○
訴訟代理人  甲○○
            丙○○
上列當事人間請求侵權行為損害賠償事件，原告提起附帶民事訴
訟 (96年度交簡附民字第59號）經刑事庭移送前來，本院於中華
民國97年1月29日言詞辯論終結，判決如下：
    主   文
被告應給付原告新台幣貳拾柒萬柒仟柒佰柒拾玖元，及自民國九
十六年八月十九日起至清償日止，按週年利率百分之五計算之利
息。
原告其餘之訴駁回。
訴訟費用由被告負擔四分之一，餘由原告負擔。
本判決第一項得假執行。
    事實及理由
一、原告主張：
(一)、緣被告駕駛車號Ｆ9-4578號自用小客車，於民國95年12月27
    日上午8 點40分將車停於台北縣中和市○○街55巷30弄22號
    前，欲下車開啟左前車門時，竟未注意車道上行使中車輛並
    讓其先行，適左後方第三人李承澤所駕駛車號ＦＶＤ297 號
    普通重型機車駛來行經上址，見狀閃避不及，致後載乘之原
    告右腳擦撞被告自小客車左前車門後，並摔倒在地，致原告
    第二腰椎爆炸性骨折並同時於右膝、左踝及臀部多處挫傷。
(二)、被告上開行為，違反道路交通安全法第89條第1 項第6 款之
    行車前應注意前後左右有無障礙或車輛行人，並應讓行進行
    中之車輛及行人優先通行規定，而當時又無不能注意之情形
    ，則依民法侵權行為之規定，自應對原告負損害賠償責任。
(三)、原告向被告請求賠償數額如下：(一)醫療費用：29,284元。(二)
    減少工作損失：421,200 元。(三)精神慰撫金：600,000 元。
    (四)交通費：3,530 元。(五)看護費：90,000元。(六)背架、輔助
    器材支出：4,965 元。共計為1,148,979 元。
(四)、聲明：
１、被告應賠償原告1,148,979 元及自本起訴狀繕本送達之翌日
    起至清償日止，按週年利率5 ％計算之利息。
２、訴訟費用由被告負擔。
二、被告辯稱：對於事故發生之經過不爭執。關於賠償金額部份
    ，除醫藥費及交通費用、背架器材部分無意見外，其餘部份
    原告並未提證據證明，其請求之金額過高等語。並聲明：原
    告之訴駁回，訴訟費用由原告負擔。
三、經查，原告主張被告駕駛車號Ｆ9-4578號自用小客車，於95
    年12月27日上午8 點40分將車停於台北縣中和市○○街55巷
    30 弄22 號前，欲下車開啟左前車門時，竟未注意車道上行
    使中車輛並讓其先行，適左後方第三人李承澤所駕駛車號Ｆ
    ＶＤ297 號普通重型機車駛來行經上址，見狀閃避不及，致
    後載乘之原告右腳擦撞被告自小客車左前車門後，並摔倒在
    地，致原告第二腰椎爆炸性骨折並同時於右膝、左踝及臀部
    多處挫傷等語，業據原告提出臺北榮民總醫院診斷證明書、
    臺灣省臺北縣區車輛行車事故鑑定委員會鑑定意見書，並有
    臺北榮民總醫院97年1 月9 日北總企字第0970000736號函各
    1 份附卷可參，且未據被告以言詞或提出書狀加以爭執，而
    被告行為觸犯刑法過失傷害罪行，亦經本院以96年度交簡字
    第897 號判處拘役40日確定，有該刑事簡易判決1 份附卷可
    稽，自堪認原告此部分主張屬實。
四、按因故意或過失，不法侵害他人之權利者，負損害賠償責任
    ；不法侵害他人之身體或健康者，對於被害人因此喪失或減
    少勞動能力或增加生活上之需要時，應負損害賠償責任；不
    法侵害他人之身體、健康，被害人雖非財產上之損害，亦得
    請求賠償相當之金額，民法第184 條第1 項前段、第193 條
    第1 項、第195 條第1 項分別定有明文，本件被告對原告有
    上述傷害之侵權行為，原告自得依侵權行為之法律關係請求
    被告賠償其損害。茲就原告得請求之各項金額分述如下：
(一)、醫療費用：原告主張因系爭事故所生之醫療費用，包括救護
    車資1,500元、育生中醫診所診療費7,300元、財團法人天主
    教耕莘醫院診療費2,268 元、臺北榮民總醫院之住院醫療費
    用15,046元以及門診醫療費用3,170 元，以上共計為29,284
    元，並提出各費用明細收據為證，經核均屬因系爭事故受傷
    所須支出之必要醫療費用，且被告對此亦不爭執，可認原告
    之此部份主張有理，應予准許。
(二)、減少工作損失：原告主張停止工作損失之賠償為421,200 元
    ，雖據其提出麒華咖啡便利屋營業稅繳款書單據證明，惟為
    被告所否認。經查，原告所提出之麒華咖啡便利屋營業稅繳
    款書上之代表人或管理人乃為訴外人李承澤，原告未提出任
    何證據以茲證明原告有參與麒華咖啡便利屋之管理或營業活
    動。再者，上開營業稅繳款書上所載銷售額，與實際扣除成
    本後可得之利潤應有差距，尚不得逕該銷售額做為薪資之計
    算標準。此外，原告並未提出任何證據證明其確實受有減少
    工作之損失，故就此部分原告之請求，本院無從信其為真實
    ，其主張自無可採。
(三)、精神慰撫金：按不法侵害他人之人格權，被害人受有非財產
    上損害，請求加害人賠償相當金額之慰撫金時，法院對於慰
    撫金之量定，應斟酌實際加害情形所造成之影響、被害人痛
    苦之程度、兩造之身分、地位、經濟情形及其他各種狀況，
    以核定相當之數額（最高法院47年台上字第1221號、51年台
    上字第223 號判例可資參照）。查本件原告因被告之前揭行
    為而受傷，精神上受有痛苦應屬無疑，是原告請求精神慰撫
    金，誠屬有據。查原告受傷時名下無財產資料；被告名下亦
    無財產資料，此有本院依職權調閱兩造稅務電子閘門財產所
    得調件明細表各1 份附卷為證。本院審酌兩造之身分、社會
    地位、智識水準、經濟狀況、原告所受傷害造成精神上痛苦
    之程度，認原告請求被告賠償精神上之慰撫金，以150,000
    元為適當，原告於此一範圍內之請求，得予准許，逾此範圍
    ，則應駁回。
(四)、交通費：原告主張因就診支出計程車車資共計為3,530 元，
    並提出收據1 份為證，被告對此則不爭執，堪信為真實，原
    告此部分請求應予准許。
(五)、看護費：原告主張因此次受傷支出看護費用，每日1,000 元
    ，期間90日，共計為90,000元，並提出看護證明收據1 件為
    證，被告則否認之。經查，本院函詢臺北榮民總醫院關於原
    告因此次受傷，無法自理生活須聘請看護之時間，以及一般
    行情的看護費用，經該院於97年1 月9 日以北總企字第0970
    000736號函覆稱：原告因車禍受傷至第二腰椎爆裂性骨折，
    經治療須徹底休養，無法工作約三個月；需聘請看護照顧時
    間係因個人狀況而定，又看護費用依該院合約機構收費標準
    ，每12小時一班，每班費用為1,100 元等語，此有上開函文
    1 件在卷可佐。據此，本院參酌上開醫院函文之意見，並斟
    酌原告所受之傷勢，認為原告因此次受傷，生活無法自理需
    聘請看護時間，應以90日為適當。據此，原告請求90日期間
    ，每日以1000元計算，共計90,000元之看護費可認為正當且
    合理，原告此部分請求，應予准許。
(六)、背架、輔助器材支出：原告主張因腰椎骨折須穿著背架以為
    支撐，此部分輔助器材之支出4,965 元，並提出發票1 紙為
    證，被告對此則不爭執，堪信為真實，原告此部分請求應予
    准許。
五、綜上論述，總計上開(一)至(六)項之費用，原告得請求之金額合
    計為277,779 元。從而，原告本於侵權行為之法律關係，請
    求被告賠償277,779 元，及自本起訴狀繕本送達之翌日即96
    年8 月19日起至清償日止，按週年利率5 ％計算之利息，為
    有理由，應予准許。逾此範圍之請求，為無理由，應予駁回
    。本件所命給付之金額，未逾50萬元，爰依民事訴訟法第38
    9 條第1 項第5 款之規定，依職權宣告假執行。
六、因本案事證已臻明確，兩造其餘主張陳述及未經援用之證據
    ，經審酌後均不影響判決結果，爰不一一論述，附此敘明。
七、結論：本件原告之訴為一部有理由，一部無理由，依民事訴
    訟法第79條，判決如主文。
中    華    民    國    97    年    2     月    22    日
                  民事第三庭    法  官  邱育佩
以上正本，係照原本作成。
如對本判決上訴，須於判決送達後20日內向本院提出上訴狀
中    華    民    國    97    年    2     月    22    日
                                書記官  林兆嘉


司法院資訊處製作；財團法人民間司法改革基金會備份。
